臺灣桃園地方法院刑事判決　　　　　　　93年度訴字第1944號
公　訴　人　臺灣桃園地方法院檢察署檢察官
被　　　告　甲○○　男　29歲.
指定辯護人　本院公設辯護人吳勇毅
上列被告因違反毒品危害防制條例案件，經檢察官提起公訴（93
年度毒偵字第4273號），及移送併辦（93年度毒偵字第4881號）
，被告於準備程序進行中為有罪之陳述，經本院合議庭裁定由受
命法官獨任進行簡式審判程序後，聲請改依協商程序而為判決，
本院判決如下：
    主  文
甲○○施用第一級毒品，處有期徒刑柒月；又連續施用第二級毒
品，處有期徒刑月。應執行有期徒刑捌月。
    事實及理由
一、本件被告甲○○所犯係死刑、無期徒刑或最輕本刑為三年以
    上有期徒刑以外之罪，其於準備程序中就被訴事實為有罪之
    陳述，經本院告知簡式審判程序之旨，並聽取公訴人、被告
    之意見後，爰依刑事訴訟法第273條之1第1項規定合議裁定
    由受命法官獨任進行簡式審判程序，合先敘明。
二、被告甲○○前因分別施用第二級毒品安非他命案件，經臺灣
    苗栗地方法院以90年度毒聲字第1079號、91年度毒聲字第
    321號裁定送觀察、勒戒後，均認無繼續施用傾向，經臺灣
    苗栗地方法院檢察署於民國90年9月10日、91年5月29日以90
    年度毒偵字第1402號、91年度毒偵字第235號為不起訴處分
    確定。詎仍未戒除毒癮，基於施用第一級毒品海洛因之犯意
    ，於93年10月9日之某時，在桃園縣中壢市○○○路361號2
    樓2室之住處，施用第一級毒品海洛因；另基於施用第二級
    毒品安非他命之概括犯意，自92年2月間之某日起至93年10
    月9日之某時止，連續以吸食器施用第二級毒品安非他命數
    次。嗣於93年10月11日晚間10時許，為警於上揭住處查獲，
    並扣得案外人甘興（另案偵辦）所有，供（但非專供）被
    告施用第二級毒品安非他命所用之吸食器2組，及與本案無
    關之不明白色粉末1罐，始知上情。案經內政部警政署國道
    公路警察局、內政部警政署刑事警察局分別移送臺灣桃園地
    方法院檢察署檢察官偵查起訴及移送併辦。
三、證據名稱：
    (一)被告甲○○於警訊、偵查及本院訊問中之自白。
    (二)台灣尖端先進生技醫藥股份有限公司濫用藥物檢驗報告暨
      國道公路警察局刑事警察隊九十三年十月份移送煙毒麻醉
      藥品人犯尿液檢體編號對照表各1紙。
    (三)扣案之吸食器2組可佐。
四、本件經檢察官與被告於審判外達成協商之合意且被告已認罪
    ，其合意內容為：就施用第一級毒品海洛因部分，被告願受
    科刑範圍為有期徒刑七月，就連續施用第二級毒品安非他命
    部分，被告願受科刑範圍為有期徒刑三月，被告願執行有期
    徒刑八月。經查，上開協商合意並無刑事訴訟法第455條之4
    第1項所列情形之一，檢察官聲請改依協商程序而為判決，
    本院爰不經言詞辯論，於協商合意範圍內為協商判決，合予
    敘明。至檢察官以93年度毒偵字第4881號移送併辦部分，與
    本案起訴部分，就行為人、犯罪時間、犯罪行為均相同，為
    事實上同一案件，本院自得併予審理並裁判如上，附此敘明
    。
五、被告辯稱扣案之吸食器2組非其所有等語，業據同案被告甘
    興於檢察官偵查時供承明確（見臺灣桃園地方法院檢察署
    93年度毒偵字第4273號偵查卷第56頁），故該吸食器2組雖
    係供被告施用安非他命所用之物，然既非其所有，核與刑法
    第38條第1項第2款應予宣告沒收之規定不符，爰不另為沒收
    之諭知。扣案被告所有之不明白色粉末1罐，經鑑定結果，
    並未檢出毒品成分，此有行政院衛生署管制藥品管理局93年
    11 月23日管檢字第0930010397號函暨檢驗成績書1份在卷為
    憑，與本案無關，亦不為沒收之諭知。
六、應適用之法條：刑事訴訟法第273條之1第1項、第455條之4
    第2項、第455條之8，毒品危害防制條例第10條第1項、第2
    項，刑法第11條前段、第2條第1項前段、第56條、第51條第
    5款。
七、本判決除有刑事訴訟法第455條之4第1項第1款、第2款、第4
    款、第6款、第7款所定情形之一，或違反同條第2項規定者
    外，不得上訴。
八、如不服本件判決，得自收受判決送達之日起10日內，向本院
    提出上訴書狀，上訴於第二審法院。
本案經檢察官林鈺雄到庭執行職務。
中　　華　　民　　國　　94　　年　　4 　　月　　19　　日
                  刑事第二庭    法　官　陳心婷
以上正本證明與原本無異。
                                書記官　陳青瑜
中　　華　　民　　國　　94　　年　　4 　　月　　27　　日
附錄本件論罪科刑法條：
毒品危害防制條例第10條
施用第一級毒品者，處六月以上五年以下有期徒刑。
施用第二級毒品者，處三年以下有期徒刑。
